臺灣屏東地方法院刑事判決　　　　　　　　　　　　　　九十年度訴字第九三號
　　公　訴　人　臺灣屏東地方法院檢察署檢察官
　　被　　　告　甲○○
右列被告因竊盜案件，經檢察官提起公訴（九十年度偵字第五四七六號），本院判決
如左：
     主  文
甲○○竊盜，累犯，處拘役參拾日，如易科罰金，以參佰元折算壹日。扣案機車鑰匙
壹支沒收。
     事  實
一、甲○○前於民國八十五年間，因恐嚇案件，經本院判處有期徒刑八月確定，於八
    十八年一月六日執行完畢，猶不知悔改，復意圖為自己不法所有，於九十年八月
    十一日凌晨三時許，在屏東縣內埔鄉○○路上，以自備鑰匙一支竊取龔勝昌所有
    、車牌號碼ＰＣＪ—七二０號之老舊機車一部（七十八年間出廠），並將該車停
    放於屏東縣內埔鄉○○路土地工廟旁，供自己及友人乙○○○（乙○○○部分通
    緝中，俟其到案後另行審結）騎乘。嗣於九十年八月二十七日十四時五十分許，
    乙○○○騎乘上開機車行經屏東縣內埔鄉○○路七十七號前，為龔勝昌發覺，因
    而報警查獲，並扣得甲○○所有、供竊取機車用之鑰匙一支。
二、案經屏東縣警察局內埔分局報請台灣屏東地方法院檢察署檢察官偵查起訴，甲○
    ○於本院審理中逃匿，經發佈通緝，始於九十一年三月二十六日為警緝獲歸案。
     理  由
一、被告甲○○矢口否認有何竊盜犯行，辯稱：該機車是乙○○○自己拿伊之鑰匙去
    偷騎的，不知乙○○○從何處騎回來，放在土地公廟那裡已經二個多星期了等語
    。惟查：被告甲○○於警訊中即自承「用以開啟該機車的鑰匙是伊交給乙○○○
    的，有交代乙○○○騎該機車去買便當，看見該機車停在土地公廟附近有二個星
    期以上了」等語（見九十年八月二十七日警訊筆錄），參以同案被告乙○○○於
    同日警訊中供稱「甲○○將鑰匙交給我後，吩咐我前往中勝路三九六巷土地公廟
    後面騎一部紅色的機車去買便當回來給他吃，甲○○有說該機車有問題，所以刻
    意將機車停放在附近的土地公廟後面」等語，顯見被告甲○○交付其所有鑰匙一
    支與同案被告乙○○○之際，已知上開機車停放於中勝路土地公廟後方，且其所
    有之鑰匙得以啟動該機車，況失竊地點與被告甲○○之住處有密切之地緣關係，
    其供稱看見機車停放於土地公廟之期間與失竊時間亦吻合，此外，復有機車鑰匙
    一支扣案，及車輛竊盜、車牌失竊資料個別查詢報表一紙在卷可資佐證，是上開
    機車應係被告甲○○竊取後，停放於中勝路土地公廟後方，供自己及同案被告乙
    ○○○外出代步時騎用無疑，其上開所辯，顯係臨訟卸責之詞，不足採信，本件
    事證已明，被告甲○○犯行堪以認定。
二核被告甲○○所為，係犯刑法第三百二十條第一項之竊盜罪。又公訴人雖認被告
    甲○○係與被告乙○○○共同竊取機車，而請求論以共同正犯，然遍查全卷，被
    告甲○○與被告乙○○○之供詞，及扣案鑰匙一支，僅得證明被告甲○○竊取該
    部機車後，供自己及乙○○○騎用，並無證據證明被告乙○○○有與被告甲○○
    一同竊車之行為，是就被告甲○○部分，不併論以共同正犯。被告甲○○前因恐
    嚇案件，經本院判處有期徒刑八月確定，於八十八年一月六日執行完畢，有臺灣
    高等法院被告全國前案紀錄表及臺灣屏東地方法院檢察署刑案資料查註紀錄表各
    一紙在卷可按，其受有期徒刑之執行完畢後，五年之內再犯有期徒刑以上刑之本
    罪，為累犯，應依法加重其刑。爰審酌被告之素行、犯罪之動機、目的、失竊機
    車之價值不高（出廠年份為民國七十八年，見卷附車輛竊盜、車牌失竊資料個別
    查詢報表）及犯罪後態度等一切情狀，量處如主文所示之刑，並諭知易科罰金之
    折算標準。扣案機車鑰匙一支為被告甲○○所有，業據其供陳明確，且顯為其用
    以竊取上開機車之物，爰依刑法第三十八條第一項第二款之規定，宣告沒收。
據上論斷，應依刑事訴訟法第二百九十九條第一項前段，刑法第三百二十條第一項、
第四十七條、第四十一條第一項前段、第三十八條第一項第二款，罰金罰鍰提高標準
條例第一條前段、第二條，判決如主文。
本案經檢察官廖俊豪到庭執行職務。
中      華      民      國    九十一    年      四      月     三十     日
                                      臺灣屏東地方法院刑事第三庭
                                          審判長法  官黃國永
                                                法  官余德正
                                                法  官陳姵君
右正本證明與原本無異。
如不服本判決應於收受本判決後送達後十日內向本院提出上訴書狀，其未敘述上訴理
由者，並得於提起上訴後十日內向本院補提理由書狀（均須按他造當事人之人數附繕
本 ）「切勿逕送上級法院」
                                                書記官蔡德章
中      華      民      國    九十一    年      四      月     三十     日
得上訴
附錄：
中華民國刑法第三百二十條
 (普通竊盜罪、竊佔罪)
意圖為自己或第三人不法之所有，而竊取他人之動產者，為竊盜罪，處五年以下有期
徒刑、拘役或五百元以下罰金。
意圖為自己或第三人不法之利益，而竊佔他人之不動產者，依前項之規定處斷。
前二項之未遂犯罰之。
